臺灣苗栗地方法院刑事判決　　　　　　　 94年度易字第331號
公　訴　人　臺灣苗栗地方法院檢察署檢察官
被　　　告　甲○○
上列被告因竊盜案件，經檢察官提起公訴 （94年度偵字第1314號
），本院判決如下：
    主  文
本件公訴不受理。
    理  由
一、公訴意旨如附件起訴書。
二、按在同一案件繫屬於有管轄權之數法院者，由繫屬在先之法
    院審判之，後繫屬之法院，應諭知不受理之判決，並得不經
    言詞辯論為之，刑事訴訟法第303 條第7 款、第307 條分別
    定有明文。次按，連續犯之成立，除主觀上須基於一個概括
    之犯意外，客觀上須先後數行為，在時間、場所及犯罪手法
    具有之密接之關聯性。
三、經查：
  (一)被告甲○○另因竊盜案件（以下稱另案），經臺灣臺中地方
    法院檢察署檢察官於94年3 月23日以94年度偵字第3201號案
    件聲請簡易判決處刑，業經臺灣臺中地方法院臺中簡易庭於
    94 年4月8 日判處有期徒刑5 月，如易科罰金，以300 元折
    算1 日，經檢察官不服上訴該院二審合議庭中，有該案起訴
    書、判決書及臺灣臺中地方法院檢察署檢察官上訴函文影本
    各1 件在卷可稽。
  (二)依另案之起訴書及判決書之記載，可知另案之犯罪事實係被
    告於94年2 月1 日23許，以自備鑰匙，在路旁竊取他人車輛
    ，得手駕駛時，為警查獲。
  (三)查本案犯罪時間係94年4 月5 日上午8 時、11時40分及12時
    許，與另案之犯罪事實相距僅約3 個月左右，而犯罪之地點
    均係在路旁竊取，故從時間及空間而言，具有密接之關聯性
    。再者，被告之行為均係竊取車輛或車輛內物品，並同時根
    據車內竊得之遙控器密接開啟被害人鄧美娥居住倉庫鐵門入
    內竊取電鑽等物（第2 次所以改偷車號46 7-QP 之車內物品
    ，乃因當時已駕駛竊取所得之車號Q5-887拖吊車，無法同時
    再竊取車號467-QP之自用大貨車，第3 次雖係偷他人屋內物
    品，但係源於使用車內竊得之遙控器，而密接竊取），犯罪
    之手法應均屬於同種類之行為，數行為間具有連續關係，是
    被告先後3 次之竊盜行為，足認其主觀上應係持續不斷尋找
    路旁可竊取之車輛（含車內貴重物品及密接尋找可竊取之物
    ），事前即有犯罪計畫，而具有竊盜概括之犯意無疑，整體
    而言，被告數竊盜行為間，顯係基於概括犯意反覆為之，屬
    連續犯之裁判上一罪之關係，應為另案之起訴效力所及，殆
    無疑義。
  (四)被告甲○○於本案第1 次偵查中對於檢察官訊問：「你的行
    為已經觸犯刑法連續竊盜罪，是否承認？」供稱：「我承認
    」（見臺灣苗栗地方法院檢察署94年度偵字第1193號卷第38
    頁），承辦檢察官於94年4 月8 日本已簽請移併臺灣臺中地
    方法院（同上卷第47至第48頁），嗣因該案於同日業經臺灣
    臺中地方法院簡易庭判決，檢察官乃另簽分為本案起訴案號
    94 年 度偵字第1314號（見該案卷第7 頁）。檢察官查得該
    案經臺灣臺中地方法院檢察署檢察官提起上訴，但因卷宗一
    直尚未送臺灣臺中地方法院二審合議庭中，致無從併案，隨
    於同月28日及5 月2 日提訊被告，改問以：「是否臨時起意
    」，被告應稱：「是臨時起意」等語（見該案卷25頁及30頁
    ）。故檢察官似乎根據後一問答，認為本案係另行起意，而
    與另案無連續犯之關係，而另行起訴。惟查：(一)從上述之說
    明可知，檢察官認定為連續犯罪在先，因無法併案，始改認
    定為臨時起意，但對於連續犯罪與否之判斷，豈能僅因檢察
    官之提問方式不同，即生截然不同之效果？再起訴書對於卷
    內先後不同之證據資料，並未為說明何以後一問答較為可採
    ；又起訴書認定被告前幾次之竊盜為連續犯（見犯罪事實欄
    第5行）， 則本件何以不是連續竊盜，亦未見說明；此外，
    本件起訴事實對於2 次竊取被害人鄧美娥部分，認定為連續
    犯，但與同一天相距未超高4 小時之竊取被害人游禮通部分
    則認定是數罪併罰，未能完整敘明其依據。(二)一般偵查、審
    判實務中，被告並非法律之專業者，對於數罪間如何構成連
    續犯之要件並不瞭解，其所關心者係如何避免被認為係惡性
    重大之行為人。是以，就被告所犯多數竊盜而言，每當檢察
    官、法官問及被告是否一開始就計畫偷好幾件？被告為避免
    被認定係具有「預謀」之惡性，而遭加重刑度，每每否定之
    ，並回答是臨時起意等語。因此被告雖於本案偵查及移審時
    曾供稱是「臨時起意」，但參照前述說明，並不能即認定為
    與另案無連續犯關係。何況當本院問及何以會有多次犯行時
    ，被告供稱：「係因經濟困難，知道竊盜是錯的，但為生活
    也沒有辦法，如果看到東西適合偷的，就動手去偷，偷完
    本件第1 部車後，看到第2 部車上有液晶螢幕，認為車內有
    可能有值錢的東西就偷了」等語，因此可以認定，被告確實
    是因迫於生計，而有竊盜之概括犯意應屬無疑。準此，基於
    保障被告憲法上公平審判之權利，被告所犯數行為間是否具
    有裁判上一罪之連續犯關係，應從整體犯罪之時間、空間、
    犯罪手法等一切情狀加以觀察，實難徒憑被告此部分有瑕疵
    之供詞，即遽認被告係另行起意。是以，本件起訴意旨容有
    誤會，尚難憑採。
四、綜上，臺灣苗栗地方法院檢察署檢察官復於94年5 月2 日就
    本件之犯罪事實提起公訴，並於94年5 月9 日繫屬於本院，
    顯係就已繫屬於他法院之同一案件，在本院重行起訴，且繫
    屬在後，揆諸前開說明，爰不經言詞辯論，諭知不受理之判
    決。
據上論斷，應依刑事訴訟法第303 條第7 款、第307 條，判決如
主文。
中　　華　　民　　國　　94　　年　　5　　月　　10　　日
                  刑事第一庭  審判長法  官  周淡怡
                                    法  官  顧正德
                                    法  官  李太正
以上正本證明與原本無異。
如不服本判決，應於判決送達後10日內向本院提出上訴狀（應抄
附繕本）。告訴人或被害人如對於本判決不服者，應具備理由請
求檢察官上訴，其上訴期間之計算係以檢察官收受判決正本之日
期為準。
                                    書記官  劉秋雯
中　　華　　民　　國　　94　　年　　5 　　月　　12　　日
